臺灣基隆地方法院基隆簡易庭小額民事判決　九十一年度基小字第四五二號
　　原　　　告　中華電信股份有限公司台灣北區電信分公司
　　法定代理人　丙○○
　　訴訟代理人　甲○○
　　被　　　告　乙○○
右當事人間請求給付電信費事件，本院判決如左：
    主      文
被告應給付原告新台幣壹萬柒仟貳佰玖拾肆元，及自民國九十一年七月十九日起至清
償日止，按年息百分之五計算之利息。
訴訟費用新台幣佰玖拾捌元由被告負擔。
本判決得假執行。
    事實及理由要領
甲、兩造聲明及陳述要旨：
一、原告部分：原告主張被告代理謝晏岱租用原告0000000000號電信設備
    ，自民國（下同）八十九年十一月起至九十年四月止，共積欠電信費新台幣（下
    同）一萬七千二百九十四元，迭經催繳，均置不理；經查該代辦行為係屬無權代
    理，被告依法應負法律責任，爰依無權代理之法律關係，請求被告如數給付積欠
    之電信費，並加計自支付命令送達被告之翌日起至清償日止，按年息百分之五計
    算之利息等語。
二、被告部分：被告則以雖曾為謝晏岱辦理行動電話之申請並取得上開門號，惟謝晏
    岱之資料為原任職之通訊行老闆所交付，係老闆指示要伊以本人名義代理謝晏岱
    辦理行動電話之申領，並不知未得謝晏岱本人之同意等詞置辯。
乙、理由要領：
一、本件原告主張之事實，業經提出行動電話業務租用異動申請書、同意書、切結書
    及中華電信證號查詢欠費清單等各一件為證；被告雖不爭執原告提出資料之真正
    ，然辯稱係受其通訊行老闆委託而以其名義代理謝晏岱辦理上開行動電話，並不
    知未得謝晏岱本人同意等語，並提出其八十九年度綜合所得稅各類所得資料清單
    一件暨聲請證人陳建隆到庭為證，證明其為謝晏岱申領上開行動電話時，確係與
    證人陳建隆同受僱於嘉民通訊事業有限公司，該通訊公司係要求員工以個人名義
    為客戶辦理行動電話申領業務云云。惟依原告所提出之行動電話業務租用異動申
    請書上委託書欄內之記載，明白揭示「本受託人確實受申請人委託代辦本項業務
    ，如有虛偽假冒，願負法律責任」等字樣，被告亦自承上開欄內之簽名資料為其
    親自填載、交付，可徵被告應知悉其所為係代理本人謝晏岱向原告申領行動電話
    ；且原告亦根據被告所提供之資料信賴其即為申請人謝晏岱之代理人而交付電信
    設備，則被告之行為自外觀而論，實達代理謝晏岱本人與原告為法律行為之程度
    ，蓋被告已或多或少具有形成意思內容之決定權，而非單純傳達申請人謝晏岱已
    決定之意思表示之使者可比擬。是基於保障社會交易安全，不使外觀之信賴保護
    原則受到他人內部責任之分配或意思表示而影響交易之流通，除意思表示有明顯
    錯誤、被詐欺或被脅迫等情事而可撤銷外，被告仍需就其形諸於外之代理行為負
    責。故被告雖以其係受僱用人之指示方代客戶辦理行動電話申領之內部關係置辯
    ，並有其以往同事即證人陳建隆到庭為證，依上所述，尚無法為其有利之認定。
    此外，被告復無法就有利於己之事實舉證以實其說，本院審酌原告所提證據與其
    主張之事實相符，堪信原告之主張為真實。
二、按無代理權人，以他人之代理人名義所為之法律行為，對於善意之相對人，負損
    害賠償之責，民法第一百十條定有明文。原告既屬善意之相對人，且本人謝晏岱
    亦以切結書明白表示未授權被告代理申領行動電話使用，則被告自屬無權代理人
    ，縱令其對本件之損害無故意或過失，亦不因而免其賠償責任。從而，原告依無
    權代理之法律關係，請求被告賠償損失之電信費一萬七千二百九十四元，為有理
    由，應予准許。又按遲延之債務，以支付金錢為標的者，債權人得請求依法定利
    率計算之遲延利息；對於利息，無須支付遲延利息；應付利息之債務，其利率未
    經約定，亦無法律可據者，週年利率為百分之五；給付有確定期限者，債務人自
    期限屆滿時起，負遲延責任；給付無確定期限者，債務人於債權人得請求給付時
    ，經其催告而未為給付，自受催告時起，負遲延責任，其經債權人起訴，或依督
    促程序送達支付命令者，與催告有同一之效力，民法第二百三十三條第一項前段
    、第二項、第二百零三條、第二百二十九條第一項、第二項分別定有明文。是原
    告請求被告給付自支付命令送達被告之翌日即九十一年七月十九日起至清償日止
    ，按年息百分之五計算之遲延利息，亦有理由，應予准許。
三、本件係依小額訴訟程序為被告敗訴之判決，依民事訴訟法第四百三十六條之二十
    ，應依職權宣告假執行。
四、訴訟費用三百九十八元（裁判費一百七十四元、送達郵費二百二十四元），由被
    告負擔。
中　　　華　　　民　　　國　　九十一　　年　　　十　　　月　　十八 　　 日
~B臺灣基隆地方法院基隆簡易庭
~B　　　　法　　　官　林玉珮
對於本件判決如有不服，應於收受送達後二十日內向本院提出上訴書狀，上訴於本院
合議庭，並按他造當事人之人數附具繕本。
當事人之上訴，非以判決違背法令為理由不得為之，上訴狀應記載上訴理由，表明下
列各款事項：
（一）原判決所違背之法令及其具體內容。
（二）依訴訟資料可認為原判決有違背法令之具體事實。
中　　　華　　　民　　　國　　九十一　　年　　　十　　　月　　二十一　　日
~B　　　　法院書記官　蔡明裕
